臺灣高等法院高雄分院刑事判決　　　　 94年度上訴字第188號
上　訴　人　臺灣高雄地方法院檢察署檢察官
被　　　告　甲○○
上列上訴人因被告違反毒品危害防制條例案件，不服臺灣高雄地
方法院93年度訴字第2518號中華民國93年12月20日第一審判決（
起訴案號：臺灣高雄地方法院檢察署93年度毒偵字第2811號、併
辦案號：同署94年度毒偵字第51、860 、1073號），提起上訴，
本院依簡式審判程序判決如下：
     主  文
原判決撤銷。
甲○○連續施用第一級毒品，累犯，處有期徒刑壹年貳月。殘留
有海洛因之注射針筒壹支，沒收銷燬。
     事  實
一、甲○○曾於民國90年間因施用毒品案件，經原審裁定令入戒
    治處所強制戒治，經停止強制戒治付保護管束，於91年8 月
    2 日強制戒治期滿。詎不知悔改，仍於上開強制戒治執行完
    畢釋放後5 年內，又自93年5 月26日某時起，至94年1 月13
    日某時止（不含公權力拘束期間在內），基於施用第一級毒
    品海洛因之概括犯意，在高雄縣鳳山市○○路570 號3 樓處
    所，及其他不詳處所，以將第一級毒品海洛因摻入香煙內，
    再燃燒吸食煙氣或以海洛因摻水用注射針筒注射之方式，連
    續施用海洛因多次。嗣為警於93年5 月27日15時10分許，在
    高雄縣鳳山市○○路570 號3 樓查獲，經警採其尿液送驗結
    果，呈現嗎啡陽性反應。又於93年11月17日13時50分許，在
    高雄市○○○路37巷口，因乘坐案外人莊德風所騎之ZJO-
    207 號機車闖紅燈，為警盤查，經其同意至警局採尿送驗結
    果，呈現嗎啡陽性反應。又於93年12月18日11時40分許，經
    警通知前往高雄市政府警察局苓雅分局凱旋路派出所，採其
    尿液送驗結果，呈現嗎啡陽性反應。又於94年1 月14日16時
    許，因另涉強盜案，經高雄市政府警察局新興分局員警執檢
    察官拘票拘提到案，在其身上搜獲其所有注射針筒1 支（內
    有微量之海洛因），又經警採其尿液送驗結果，呈現嗎啡陽
    性反應，始查獲上情。
二、案經高雄縣政府警察局鳳山分局、高雄市政府警察局分局鼓
    山分局、苓雅分局、新興分局報請臺灣高雄地方法院檢察署
    檢察官偵查起訴及移送併辦。
     理  由
一、上開事實，業據被告甲○○於偵查中、原審及本院審理時供
    承不諱，且被告先後4 次經警採其尿液送驗結果，均呈現嗎
    啡陽性反應，有高雄縣政府衛生局93年6 月11日93煙檢字第
    1161號煙毒尿液檢驗成績書1 紙、高雄市立凱旋醫院93年12
    月6 日編號00000000號、94年1 月4 日編號00000000號、94
    年2 月1 日編號00000000號濫用藥物尿液檢驗報告各1 紙在
    卷可稽，復有扣案之注射針筒1 支（內含微量海洛因）經送
    高雄醫學大學院附設中和紀念醫院檢驗結果，確殘留有海洛
    因成分，有該院94年5 月17日編號0000-000號檢驗報告1 份
    附卷可稽。足見被告之自白與事實相符，自得採為認定被告
    犯罪之證據。再被告於90年間曾因施用毒品案件，經原審裁
    定令入戒治處所強制戒治，經停止強制戒治付保護管束，於
    91年8 月2 日強制戒治期滿，有臺灣高等法院被告全國前案
    紀錄表及臺灣高雄地方法院檢察署前案資料查註紀錄表各1
    份可參，故被告於強制戒治執行完畢釋放5 年內，有施用第
    一級毒品之行為無誤，事證明確，被告犯行洵堪認定。
二、核被告所為，係犯毒品危害防制條例第10條第1 項施用第一
    級毒品罪。被告先後多次犯行，時間緊接，所犯又係同一罪
    名之罪，顯係基於概括之犯意，反覆實施，應依連續犯之規
    定，論以一罪，並加重其刑。又被告先後持有毒品之行為，
    本應以連續持有論，惟被告持有之後，進而施用，其持有之
    低度行為，為施用之高度行為所吸收，不另論罪。再被告先
    前於86年間，因煙毒、違反麻醉藥品管理條例及偽造文書等
    案件，經原審裁定應執行刑為4 年2 月確定，並於86年間因
    竊盜案件經原審判處有期徒刑5 月確定，復於87年間因違反
    槍砲彈藥刀械管制條例案件經原審判處有期徒刑8 月確定，
    上開刑度合併執行，於89年4 月14日假釋後，經撤假釋而於
    93年5 月23日執行完畢，有上揭臺灣高等法院被告全國前案
    紀錄表及臺灣高雄地方法院檢察署前案資料查註紀錄表各1
    份可參，被告於前案執行完畢後，5 年內再犯本件有期徒刑
    以上之本罪，為累犯，應依刑法第47條規定加重其刑，並遞
    加之。又被告自93年5 月29日起至94年1 月13日止施用海洛
    因之行為，雖未經公訴人起訴，惟被告此部分與起訴事實，
    具有連續犯之裁判上一罪關係，為起訴效力，本院自得一併
    審理。
三、原審予以被告論科，固非無見，惟查被告自93年5 月29日起
    至94年1 月13日止施用海洛因之犯行，與起訴事實具有連續
    犯之裁判上一罪關係，為起訴效力，自應一併審理，原審未
    及審酌，自有未合。公訴人上訴意旨，執此指摘原判決不當
    ，為有理由，自應由本院將原判決撤銷改判，爰審酌被告前
    經強制戒治，猶不知悔悟，復為施用毒品之犯行，惟念其犯
    後坦承犯行，犯後態度尚稱良好，且僅戕害自身身心健康，
    未對他人造成危害等一切情狀，量處如主文第2 項所示之刑
    ，以資懲儆。扣案殘留有海洛因之注射針筒1 支，因無法與
    毒品剝離，應視同毒品，依毒品危害防制條例第18條第1 項
    前段規定宣告沒收銷燬之。至於送驗耗費之海洛因，既已滅
    失不存在，自無宣告沒收銷燬必要，併此明。
據上論斷，應依刑事訴訟法第369 條第1 項前段、第364 條、第
273 條之1 第1 項、第299 條第1 項前段，毒品危害防制條例第
10條第1 項，第18條第1 項前段，刑法第11條前段、第56條、第
47條，判決如主文。
本案經檢察官彭南雄到庭執行職務。
中　　華　　民　　國　　94　　年　　6 　　月　　30　　日
                  刑事第三庭    審判長法  官  周賢銳
                                      法  官  黃仁松
                                      法  官  謝宏宗
以上正本證明與原本無異。
如不服本判決應於收受本判決後10日內向本院提出上訴書狀，其
未述上訴理由者，並得於提起上訴後10日內向本院補提理由書
狀（均須按他造當事人之人數附繕本)「 切勿逕送上級法院」。
中　　華　　民　　國　　94　　年　　7 　　月　　1 　　日
                                      書記官  賴梅琴
附錄本判決論罪科刑法條：
毒品危害防制條例第10條第1項
施用第一級毒品者，處 6 月以上 5 年以下有期徒刑。
                                                      Ｆ
